【裁判字號】    91,易,1423
【裁判日期】    920311
【裁判案由】    竊盜
【裁判全文】
臺灣屏東地方法院刑事判決                        九十一年度易字第一四二三號
    公  訴  人  臺灣屏東地方法院檢察署檢察官
    被      告  戊○○
右列被告因竊盜案件，經檢察官提起公訴（九十一年度偵字第五一二五號），本院判
決如左：
    主  文
戊○○連續毀越安全設備竊盜，處有期徒刑柒月。
    事  實
一、戊○○基於意圖為自己不法所有之概括犯意，於民國九十一年七月三十一日上午
    十一時許自屏東縣九如鄉○○村○○街八十三之三號其住處四樓，以攀爬方式逾
    越緊接隔鄰之同街八十三之五號甲○○住處四樓作為隔牆之安全設備，而進入八
    十三之五號之四樓，再自該處四樓未上鎖之門進入屋內（侵入住宅部分未據告訴
    ），並下至該處三樓，徒手竊取甲○○所有之電腦一組得手，放置於其前開住處
    後；復承前開犯意，約於同日上午十一時三十分許，再自八十三號之五乙○○其
    住處一樓棚架，以扳開方式毀損同街乙○○住處二樓作為安全設備之鐵窗（毀損
    部分未據告訴），而後逾越該鐵窗進入八十三號之五號之二樓，再自該處二樓未
    上鎖之門進入二樓屋內（侵入住宅部分未據告訴），徒手竊取乙○○所有之電療
    器一個得手，隨即於同日電話聯絡在報紙上刊登收購二手電腦廣告之丙○○，丙○○依約於同日十四時許至戊○○住處，戊○○則將上開竊得之電腦一組及電療
    器一個出賣與不知情之丙○○，由丙○○先將該電療器搬至其駕駛之汽車上，適
    於同日十五時十五分許為經過該車旁之乙○○發現而報警處理，始知上情（電腦
    一組及電療器一個均已領回）。  二、案經屏東縣警察局屏東分局報告臺灣屏東
    地方法院檢察署檢察官偵查起訴。
    理  由
一、訊據被告戊○○於偵查及本院審理中對於右揭竊取電腦一組之事實坦承不諱，惟
    矢口否認竊取前開電療器一個之犯行，辯稱：該電療器係其於九十年十月間任職
    於國際達美公司時所購買以一萬五千九百元所購買，並非竊自乙○○云云。經查
    ：
（一）被告自承右揭竊取電腦一組之事實不諱，核與證人即被害人甲○○證述之失竊
      情事、證人即組裝該組電腦之余忠政陳述之組裝內容、證人丙○○指陳之洽商
      收購二手電腦情形及證人即屏東縣警察局里港分局警員丁○○證稱之查獲經過
      情事相符，並有贓物認領保管單一紙（見警卷第十九頁）、照片二幀（見偵查
      卷第三四頁）及條碼四項（見偵查卷第三七頁）在卷可證，足見被告此部分自
      白與事實相符而可採信。是被告右揭竊取李囿緯所有之電腦一組之事實，堪予
      認定。
（二）被告於九十一年七月三十一日中午以電話聯繫在報紙上刊登收購二手電腦之丙○○，丙○○依約於同日下午二時許至被告住處收購前開電腦一組時，被告再
      提及將前開電療器一個以新台幣五百元出賣與丙○○，丙○○遂將之搬至其駕
      駛之汽車上，而於同日十五時十五分許為住於戊○○住處附近之乙○○發現等
      情，業經證人丙○○、乙○○證述綦詳，且為被告所不否認，足見前開電療器
      確係被告出賣且交付丙○○。
（三）再被告固然亦提出其任職國際達美股份有限公司（下稱國際達美公司）之資料
      及向該公司購買電療器之請購單及發票（見偵查卷第八至十三頁），即使足證
      被告確曾任職於該公司，且向該公司購買電療器。惟查，證人乙○○於九十一
      年七月三十一日下午五時警訊中即證稱：當天下午三點十五分經過丙○○的車
      子，因發現為電療器外包裝的盒子有上以紅筆所劃的痕跡，很像其女在其所有
      之電療器上所為等語（見警卷第五頁背面、偵查卷第二六頁背面），而證人丁○○亦證稱：因乙○○所稱，故將電療器自丙○○車上搬至派出所時即將之拍
      照，該盒子上確有以紅色筆劃之痕跡等語（見偵查卷第二七至二八頁、本院卷
      第二十頁），並有該電療器外觀之照片一幀（見偵查卷第三四至三五頁）及乙○○所提出其女兒用以劃該電療器盒子之紅筆可資為佐，此有該紅筆之照片一
      幀在卷可稽（見偵查卷第三八頁），均核與證人乙○○所述一致，是其證言應
      足採信；再觀諸前開電療器編號為ＳＺ0000000000號，且為國際達
      美公司所售出一節，此有證人丁○○、乙○○及國際達美公司人員己○○之陳
      報各一份在卷可稽（見本院卷第六四至六六頁），復佐以證人陳明提出之其向
      國際達美公司購買電療器之請購單一紙（見偵查卷第六頁），是足認前開電療
      器確係乙○○向國際達美公司所購買而為其所有，再由被告竊自乙○○八十三
      之六號家中。被告辯稱該電療器一組係其所有云云，不足採信。
（四）又證人乙○○證稱：前晚（指九十一年七月三十日）十一、二時尚見該電療器
      在住處二樓，二樓有鐵窗，但縫較大，有被扳開，其一樓有搭停車棚架可以攀
      爬，且二樓落地窗有被打開等語（見偵查卷第四一、四二頁、本院卷第十九頁
      ）。而證人丙○○證稱：被告於當日上午十一點多開始電話聯絡其數次，始聯
      絡到其本人，故約下午二點多見面等語（見偵查卷第二七頁），則被告於當日
      上午十一點多至同日下午密接與丙○○聯繫，足見其係於當日上午十一點多前
      進入乙○○家中。復核諸卷附之八三之六號乙○○住處照片（見偵查卷第四七
      頁），其該住處一樓確有搭停車棚架足以攀爬至二樓，且二樓裝設有鐵窗，與
      證人乙○○所證一致，足證被告確係自該一樓棚架攀爬至二樓，且因二樓鐵窗
      縫隙較大，徒手扳開方式毀損二樓鐵窗，致該鐵窗縫隙變大以可供其一人容身
      進出，而得以逾越鐵窗進入該處二樓，再自未上鎖之落地窗進入竊取前開電療
      器。被告所辯其未進入乙○○住處云云，洵屬卸責之詞，尚非足採。是被告右
      揭竊取乙○○所有之電療器一組之事實，亦堪認定。
（五）本件事證明確，被告犯行堪以認定，應依法論科。
二、按刑法第三百二十一條第一項第二款所謂「其他安全設備」，係指除門扇牆垣以
    外，依通常觀念足認為防盜之一切設備而言，鐵窗本即用作為防盜之用；而作為
    與隔鄰區隔之鐵皮塑鋼材質隔間牆，在社會通常觀念上雖作為隔間之用，但亦有
    防盜之性質，故毀越鐵窗、逾越隔間牆進入屋內行竊者，即應論以毀越安全設備
    竊盜罪。是核被告二次竊盜行為，係分別犯刑法第三百二十一條第一項第二款之
    逾越安全設備竊盜罪及毀越安全設備竊盜罪。又被告先後二次分別逾越越、毀越
    安全設備竊盜之犯行，時間緊接，犯罪基本事實及手法相同，顯係基於概括犯意
    為之，為連續犯，應依刑法第五十六條之規定，論以一毀越安全設備竊盜罪，並
    加重其刑。爰審酌被告素行不佳、年輕力壯，不思進取，因缺錢花用即行竊盜之
    犯罪動機與目的、所竊取之財物價值非鉅，造成被害人損害程度及犯後僅坦認部
    分犯行，且飾詞狡辯，態度非佳等一切情狀，量處如主文所示之刑。
據上論斷，應依刑事訴訟法第二百九十九條第一項前段，刑法第五十六條、第三百二
十一條第一項第二款，罰金罰鍰提高標準條例第一條前段，判決如主文。
本案經檢察官廖俊豪到庭執行職務。
中      華      民      國    九十二    年      三      月     十一     日
                              臺灣屏東地方法院刑事第三庭
                                          法  官 洪乙心
右正本證明與原本無異。
如不服本判決應於收受本判決後送達後十日內向本院提出上訴書狀，其未敘述上訴理
由者，並得於提起上訴後十日內向本院補提理由書狀（均須按他造當事人之人數附繕
本 ）「切勿逕送上級法院」
                                          書記官   曾文玲
中      華      民      國      九十二      年      三      月   十一   日
刑法第三百十一條第一項第二款


司法院資訊處製作；財團法人民間司法改革基金會備份。
